
### monocasa
\FloatBarrier
Der Nutzer mit dem Namen "monocasa" ist im betrachteten Ausschnitt aus dem Datensatz in 119 Monaten enthalten und hat insgesamt 7.996 Kommentare erstellt, was im Mittel `r fmt(round(7996 / 119, 2))` Kommentaren pro Monat entspricht.

```{r monocasa-setup}
user <- "monocasa"
date_range_full_start <- "2007-01-01"
date_range_full_end <- "2018-02-01"
date_range_cut_start <- "2011-10-01"
date_range_cut_end <- "2015-10-01"

date_range_full <-
    seq.Date(as.Date(date_range_full_start),
             as.Date(date_range_full_end),
             by = "1 month")

date_range <-
  seq.Date(from = as.Date(date_range_cut_start),
           to = as.Date(date_range_cut_end),
           by = "1 month")

ego_topics_full <-
  read_ego_topics(user = user, date = date_range_full)
alters_topics_full <-
  read_alters_topics(user = user, date = date_range_full)

ego_proportions_full <- post_proportions(ego_topics_full)
alters_proportions_full <- user_proportions(alters_topics_full)


ego_topics <- read_ego_topics(user = user, date = date_range)
ego_proportions <- post_proportions(ego_topics)

alters_topics <- read_alters_topics(user = user, date = date_range)
alters_proportions <- user_proportions(alters_topics)

topics_present <-
  union(ego_proportions_full$topic, alters_proportions_full$topic)
cols <- fill_colours(topics_present)

edgelists <-
  read_edgelist(user, date = date_range) %>%
  select(-year, -month, edgelist = data)

topics_of_alters <-
  read_alters_topics(user, date = date_range) %>%
  select(-year, -month, topics = data)

df <-
  left_join(ego_proportions,
            alters_proportions,
            by = c("date", "topic")) %>%
  rename(prop_ego = prop.x, prop_alters = prop.y)
```
```{r monocasa-egonets}

# identify the single top topic of ego for a month in the dataset
ego_top_topics <-
  ego_proportions %>%
  group_by(date) %>%
  summarize(user = user,
            topic = topic[which.max(prop)]) %>%
  select(date, user = user, topic)

vertex_data <-
  topics_of_alters %>%
  unnest() %>%
  select(date, user = author1, topic) %>%
  rbind(ego_top_topics) %>%
  group_by(date) %>%
  nest() %>%
  rename(topics = data)

graph_data <-
  left_join(edgelists, vertex_data, by = "date") %>%
  mutate(graph = map2(edgelist, topics, egonet_from_edgelist)) %>%
  select(date, graph)
```

#### Topic-Verteilungen

Um einen Überblick zu erhalten, in welchen Topics der Nutzer aktiv ist, bietet es sich an, die Verteilung der Kommentare zu visualisieren.
Alle Kommentare werden über das Subreddit, in dem sie erstellt wurden, einem Topic zugeordnet.
In Abbildung \@ref(fig:monocasa-topic-distribution) ist zu erkennen, dass der Nutzer hauptsächlich in drei Topics aktiv ist: 210, 239 und 235.
Auch der zeitliche Verlauf der Topics in Abbildung \@ref(fig:monocasa-area-chart-comms-full) lässt dies erkennen.
Wie bereits weiter oben festgestellt, handelt es sich bei Topic 239 um technisch orientierte Inhalte, bei 210 um Politik mit Schwerpunkt auf US-amerikanischen Themen; Topic 235 wurde als Reddit-selbstreferentiell identifiziert.
Die weitere Analyse wird sich vor allem auf diese großen Topics stützen, da sie die meiste Aktivität des Nutzers auf sich vereinen.

(ref:monocasa-topic-distribution) Verteilung von Kommentaren über Topics.
```{r monocasa-topic-distribution, fig.cap="(ref:monocasa-topic-distribution)"}
comment_dist_boxplot(ego_proportions_full)
```

Bei der Analyse des Topic-Verlaufs fällt auf, dass der Anteil von Topic 239 zwischen 2013 und 2014 zweimal stark abfällt: einmal im Juli 2013 und kurz darauf im Oktober 2013.
Fällt der Anteil eines Topics auf 0 wird dies im weiteren Verlauf dieser Analyse gleichgesetzt mit einem Verlassen dieser thematischen Community.
Im Folgenden wird der Frage nachgegangen, was für dieses Verlassen ursächlich sein könnte.
Dazu werden verschiedene Eigenschaften der Topic-Verläufe sowie der lokalen Ego-Netzwerke des Nutzers herangezogen.
Der Untersuchungszeitraum wird auf die Zeit zwei Jahre vor und zwei Jahre nach dem Verlassen im Oktober 2013 festgelegt; dies ist durch die beiden gepunkteten Linien in Abb.\ \@ref(fig:monocasa-area-chart-comms-full) angedeutet.

Auch für die Alteri lässt sich ein ähnlicher Topic-Verlauf bestimmen, indem pro Monat für jeden von ihnen das Topic bestimmt wird, in dem er die meisten Kommentare verfasst; so wird jeder dieser Nutzer auf ein einzelnes Topic festgelegt, das ihn charakterisiert.
Damit lässt sich bestimmen, welchen Anteil ein Topic unter den Alteri ausmacht.
Abbildung \@ref(fig:monocasa-area-chart-alters-full) lässt erkennen, dass in dem gewählten Zeitraum der Anteil der Alteri, die sich ebenfalls an diesem Topic beteiligen, auf 0 sinkt.
Zudem fällt auf, dass sich Ego und Alteri durchaus in ihren Interessen überschneiden; in `r pronounce(length(intersect(ego_proportions_full$topic, alters_proportions_full$topic)))` Topics erstellen sowohl Ego als auch Alteri Kommentare.


(ref:monocasa-area-chart-comms-full) Topic-Verteilung von Egos Kommentaren. Dargestellt sind die relativen Anteile eines Topics an allen Kommentaren, die Ego in einem gegebenen Monat erstellt.
```{r monocasa-area-chart-comms-full, fig.cap="(ref:monocasa-area-chart-comms-full)", cache=FALSE}
area_plot_posts(ego_proportions_full, date_range_cut_start, date_range_cut_end)
```
(ref:monocasa-area-chart-alters-full) Topic-Verteilung der Alteri im lokalen Netzwerk. Dargestellt ist der Anteil der Alteri, deren Hauptinteresse in dem jeweiligen Monat dem dargestellten Topic gilt.
```{r monocasa-area-chart-alters-full, fig.cap="(ref:monocasa-area-chart-alters-full)"}
area_plot_alters(alters_proportions_full, date_range_cut_start, date_range_cut_end)
```

#### Zusammenhang zwischen Ego und Alteri

Zunächst soll betrachtet werden, wie das Kommentar-Verhalten von Ego mit der Zusammensetzung seiner Alteri zusammenhängt.
Die Vermutung dabei ist, dass ein höherer Anteil Alteri eines Topics dazu führt, dass auch Ego vermehrt in diesem Topic aktiv ist, bzw. Ego basierend auf seinen Interessen sein Umfeld auswählt.

(ref:monocasa-prob-corr) Anteil Kommentare vs. Anteil Alteri in einem Topic. Die x-Achse zeigt den relativen Anteil Kommentare, die Ego in einem Topic verfasst, die y-Achse den Anteil Alteri, der sich diesem Topic hauptsächlich widmet. Spearmans $\rho$ zeigt die Stärke der Korrelation ($^{*}p\le0.05$, $^{**}p\le0.01$, $^{***}p\le0.001$, $^{n.s.}$nicht signifikant).
```{r monocasa-prob-corr, fig.cap = "(ref:monocasa-prob-corr)"}
distr_correlation(ego_proportions_full, alters_proportions_full, date_range_cut_start, date_range_cut_end, cols)
```

Abbildung \@ref(fig:monocasa-prob-corr) zeigt Streudiagramme der Anteile, aufgeschlüsselt nach Topic.
Da die berechneten Topic-Anteile nach Shapiro-Wilk nicht normalverteilt sind, wurde zur Bestimmung der Stärke der Korrelation Spearmans $\rho$ verwendet.
Die Korrelationen für die beiden größeren Topics 210 und 239 fällt mittel bis stark aus und ist signifikant auf dem 0.1%-Niveau.
Für 235 fällt die Korrelation schwächer aus, ist aber ebenfalls signifikant.
Wie vermutet lassen sich vor allem bei den großen Topics, in denen der Nutzer vermehrt Aktivität verzeichnet, lineare Zusammenhänge erkennen.
Auffällig dabei ist, dass die Regression der beiden Topics 210 und 239 unterhalb der Diagonalen verläuft; der Nutzer ist scheinbar verstärkt in diesen Topics aktiv, obwohl sein Umfeld nicht "mitzieht".

#### Anziehungskraft von Topics

Was macht ein Topic attraktiv für einen Nutzer?
Zum Einen sollte es ihn selbst interessieren, zum anderen sollte aber auch sein Umfeld dieses Thema kennen und sich ihm widmen.
Um diesen Zusammenhang messbar zu machen, wird im folgenden ein naiver Ansatz gewählt, um einen Index zu bilden.
Seien $r_{A}$ und $r_{C}$ die Anteile der Alteri resp. Kommentare an einem Topic.
Dann sei ihr Produkt 

\begin{equation}
g = r_A r_C
(\#eq:attractivity)
\end{equation}

ein Maß für die Attraktivität bzw. Anziehungskraft eines Topics.
\@ref(eq:attractivity) wird minimal, wenn einer der beiden Faktoren 0 ist, also Ego keine Kommentare in diesem Topic erstellt oder keiner der Alteri daran interessiert ist.
Sind beide Anteile hoch, übt auch das Topic hohe Anziehungskraft aus.
Da beide Faktoren relative Anteile darstellen, ist auch ihr Produkt dimensionslos.

(ref:monocasa-interestingness) Attraktivität angetragen über den zeitlichen Verlauf. Die gepunktete Linie markiert den Monat, in dem der Nutzer Topic 239 verlässt. In dieser Darstellung enthalten sind alle Topics, deren Attraktivität in Summe größer 0 ist.
```{r monocasa-interestingness, fig.cap="(ref:monocasa-interestingness)"}
attractivity(ego_proportions_full, alters_proportions_full, date_range_cut_end, date_range_cut_start, cols) +
  geom_vline(aes(xintercept = as.Date("2013-10-01")), linetype = "dotted")
```

Abbildung \@ref(fig:monocasa-interestingness) zeigt die zeitliche Entwicklung von $g$ für den Nutzer monocasa.
Es sind einige Spitzen zu erkennen, die auf sehr hohe, aber zeitlich begrenzte Attraktivität hindeuten.
Der Zeitpunkt des Austritts aus 239 liegt inmitten einer Phase niedriger Anziehungskraft dieses Topics.

Um die spitzen Ausschläge besser verstehen zu können, bietet es sich an, die Gesamtzahl aller Kommentare zu betrachten.
Abbildung\ \@ref(fig:monocasa-total-posts) zeigt den zeitlichen Verlauf erstellter Kommentare je Topic, sowie deren Summe.
Der Knick zum Zeitpunkt, als der Nutzer Topic 239 verlässt, deutet darauf hin, dass hier eine Phase allgemein geringer Aktivität vorliegt, in der monocasa generell nur wenige Kommentare verfasst.

(ref:monocasa-total-posts) Anzahl Kommentare je Topic über die Zeit aufgetragen, sowie die Summe aller Kommentare als rot gestrichelte Linie.
```{r monocasa-total-posts, fig.cap="(ref:monocasa-total-posts)"}
 
total_comments(ego_proportions, date_range_cut_end, date_range_cut_start) +
 geom_vline(mapping = aes(xintercept = as.Date("2013-10-01")), linetype = "dotted")
  
```

#### Analyse des Netzwerks

(ref:monocasa-network-structure) Zahl der Knoten sowie Kanten des lokalen sozialen Netzwerks, angetragen über die Zeit. Wie zuvor auch kennzeichnet die gepunktete Linie den Austritt aus Topic 239.
```{r monocasa-network-structure, fig.cap="(ref:monocasa-network-structure)"}
network_structure(graph_data) +
  geom_vline(mapping = aes(xintercept = as.Date("2013-10-01")), linetype = "dotted")
```

In den vorangegangenen Abschnitten wurde die Themenhistorie der Nutzer betrachtet.
Im Folgenden wird nun der Blick auf das persönliche soziale Netzwerk des Nutzers gerichtet.
Um einen ersten Eindruck von der Größe und Struktur der Kommunikationsbeziehungen des Nutzers zu erhalten, zeigt Abbildung \@ref(fig:monocasa-network-structure) die Anzahl der Knoten und Kanten im sozialen Graph des Nutzers über den gesamten Beobachtungszeitraum hinweg.
Das Wachstum des Graphen ist hier gut zu erkennen, ebenso der Zeitpunkt sehr geringer Aktivität im Oktober 2013.
Knoten und Kanten wachsen in etwa gleich stark an, woraus sich schließen lässt, dass der Nutzer die Anzahl seiner Kontakte ausbaut.

#### Reziprozität
Wie bereits in früheren Kapiteln erwähnt gibt ein Maß für Reziprozität Auskunft darüber, ob Kanten zwischen Knoten wechselseitig oder asymmetrisch angelegt sind.
Als Maß für Reziprozität in sozialen Netzwerken wählt diese Arbeit den Katz-Powell-Index (im Verlauf auch $\rho_{KP}$).
Dieser nimmt Werte im Bereich $-\infty < \rho_{KP} \le 1$ an und zeigt an, ob Kanten eher erwidert werden (nahe 1) bzw. ob der Graph eher zu asymmetrischen Kanten tendiert (nahe bzw. kleiner 0).

(ref:monocasa-katz-powell) Katz-Powell-Index $\rho_{KP}$ angetragen über die gesamte Zeit.
```{r monocasa-katz-powell, fig.cap="(ref:monocasa-katz-powell)"}
katz_powell_plot(graph_data) +
  geom_vline(mapping = aes(xintercept = as.Date("2013-10-01")), linetype = "dotted")
```

Abbildung \@ref(fig:monocasa-katz-powell) zeigt, dass der Index zu Beginn langsam ansteigt und im ersten Drittel sein vorläufiges Maximum erreicht.
Der allgemein eher hohe Wert zwischen 0.4 und 0.5 deutet darauf hin, dass in diesem Graphen Kanten eher erwidert werden.
Zu beachten ist jedoch der starke Fall ins Negative im Oktober 2013, der anzeigt, dass der Graph eher zu asymmetrischen Kanten neigt.

#### Thematische Teilgraphen

Der gesamte Snapshot-Graph $G$ des Nutzers umfasst alle Interaktionen, die in einem Monat stattfinden.
Kanten manifestieren sich von Ego zu Alteri wenn der eine auf einen Kommentar des anderen reagiert.
Für Ego ist bekannt, in welchen fünf Topics er in einem Monat am meisten Kommentare erstellt hat, für Alteri ist jeweils ein Topic bekannt.
Sei nun $G'$ der Teilgraph, der entsteht, wenn man alle Kanten zu Alteri entfernt, die kein Topic mit Ego gemeinsam haben.
Die verbleibenden Knoten sind dann Nutzer, die sich für ein Topic interessieren, in dem auch Ego in diesem Monat aktiv ist.

In Abbildung \@ref(fig:monocasa-topical-subgraph) ist für jeden der beiden Graphen $G$ und $G'$ die Zahl der Knoten $|G|$ und $|G'|$ sowie deren Differenz $|G|- |G'|$ im zeitlichen Verlauf angetragen; $|G|$ wird auch als *Ordnung* des Graphen bezeichnet.
Die Differenz der beiden Ordnungen bezeichnet hier die Menge der Knoten, die kein thematisches Interesse mit Ego teilen.
Diese Größe wird 0, wenn alle Knoten des gesamten Graphen auch im Teilgraphen enthalten sind, die "thematische Überdeckung" von Ego und Alteri also maximal ist.
Die Abbildung zeigt, dass die Differenz nahe 0 einsetzt, im Verlauf der Zeit jedoch zunimmt, wenn auch langsamer als die beiden Ordnungen.
Daraus lässt sich schließen, dass der Nutzer wohl zugleich mit einer Ausweitung seiner Interaktionen diese auch diversifiziert.

(ref:monocasa-topical-subgraph) Ordnung des gesamten Graphen $G$ und des thematischen Teilgraphen $G'$,sowie deren Differenz $|G| - |G|'$. Die angetragenen Regressionsgeraden verdeutlichen das unterschiedliche Wachstum der Größen.
```{r monocasa-topical-subgraph, fig.cap="(ref:monocasa-topical-subgraph)"}
# TODO: Filter topical subgraphs, then compute weighted degree

graph_topical_subgraph <-
  graph_data %>%
  left_join(ego_topics, by = c("date")) %>%
  mutate(topical_subgraph = map2(graph, data, function(graph, df) {
    filter_graph(graph, unique(df$topic))
  }))

topical_subgraph_order(graph_topical_subgraph)
```

#### Reziprozitäten im Teilgraph

Neben der Ordnung lässt sich auch die Reziprozität des thematischen Teilgraphen bestimmen.
Erneut wird dazu der Index von Katz und Powell herangezogen.
Die Konstruktion des Teilgraphen erfolgt ähnlich wie im vorherigen Abschnitt, allerdings wird auch Ego auf das Topic festgelegt, in dem er am aktivsten ist; nachfolgend wird dieser Teilgraph auch als "monothematisch" bezeichnet, da nur mehr ein einzelnes Topic enthalten ist.
Dadurch kann die Frage beantwortet werden, ob Nutzer dazu neigen, zu Gleichgesinnten eher symmetrische Beziehungen aufzubauen.

Die Vermutung liegt nahe, dass Kanten zu Gleichgesinnten eher wechselseitig ausfallen als Kanten zu Nutzern, mit denen man keine Interessen teilt.
Um dies zu prüfen, werden für den gesamten Graph $G$ und den "monothematischen" Teilgraph $G'$ die Indizes berechnet, sowie die Differenz der beiden Größen, $\rho_{kp}(G')-\rho_{KP}(G)$.
Diese wird umgekehrt zu der im vorherigen Abschnitt gebildet, da vermutet wird, dass der thematische Teilgraph höhere Indexwerte aufweist als der Gesamtgraph, und die Differenz damit positiv bleibt, was bei der Interpretation hilft.
Abbildung \@ref(fig:monocasa-topical-subgraph-reciprocity) bestätigt die Vermutung in Teilen.
Der Index nimmt für den Teilgraphen tatsächlich häufig höhere Werte an, dieser tendiert also eher zu wechselseitigen Kanten; allerdings kehrt sich der Index auch ins Negative und oszilliert um die 0.
Bemerkenswert ist das Loch im Oktober 2013, das dadurch zu erklären ist, dass für den Index an dieser Stelle kein sinnvoller Wert berechnet werden kann, da der Graph, für den er bestimmt werden soll, leer ist.
In diesem Kontext enthält also der Teilgraph, in dem alle Knoten dasselbe Topic haben wie Ego, gar keine Knoten -- Ego hat in diesem Monat keine Alteri, die sein Interesse teilen.

(ref:monocasa-topical-subgraph-reciprocity) Index von Katz und Powell für den monothematischen Teilgraphen der entsteht, wenn man Ego und Alteri auf ihr aktivstes Topic reduziert und nur Kanten zwischen Nutzern mit gleichen Topics zulässt. Ebenfalls dargestellt ist die Differenz der beiden Größen, die 0 wird, wenn beide Graphen gleich reziprok sind, gegen -1 geht wenn der Gesamtgraph eher wechselseitig und gegen +1 wenn der Teilgraph eher symmetrisch angelegt ist.
```{r monocasa-topical-subgraph-reciprocity, fig.cap="(ref:monocasa-topical-subgraph-reciprocity)"}

graph_topical_subgraph <-
  graph_data %>% 
  left_join(ego_top_topics, by = c("date")) %>%
  mutate(topical_subgraph = map2(graph, topic, function(graph, t) {
    filter_graph(graph, t)
  }))

topic_subgraph_reciprocity(graph_topical_subgraph)
```

#### Größe der Teilgraphen

Die abschließende Betrachtung gilt der Anzahl an Knoten und Kanten in den jeweiligen Teilgraphen.
Mittels der Zahl der Knoten kann festgestellt werden, mit wie vielen Alteri der Nutzer kommuniziert, die Zahl der Kanten gibt Aufschluss darüber, wie viele Interaktionen stattfinden. 
Abbildung \@ref(fig:monocasa-subgraph-per-topic) zeigt diese beiden Maße für jedes Topic, in Abbildung \@ref(fig:monocasa-subgraph-one-topic) wird speziell Topic 239 in den Fokus gerückt.


```{r monocasa-single-topic-subgraph}

graph_single_topic_subgraph <-
  ego_proportions %>%
  rename("prop_ego" = prop) %>% 
  left_join(graph_data, by = "date") %>%
  left_join(alters_proportions, by = c("date", "topic")) %>% 
  rename("prop_alters" = prop) %>% 
  mutate(
    topic_graph = map2(graph, topic, filter_graph_wrapper)
    )
```

(ref:monocasa-subgraph-per-topic) Verteilung der Knoten und Kanten in den thematischen Teilgraphen.
```{r monocasa-subgraph-per-topic, fig.cap="(ref:monocasa-subgraph-per-topic)"}
graph_single_topic_subgraph %>% 
  mutate(
    vs = vvcount(topic_graph) - 1,
    es = vecount(topic_graph)
  ) %>% 
  ggplot(mapping = aes(x = date, y = value, colour = variable)) +
  geom_line(mapping = aes(y = vs, colour = "vertices")) +
  geom_line(mapping = aes(y = es, colour = "edges")) +
  scale_x_date(
    date_breaks = "1 year",
    date_minor_breaks = "3 month",
    date_labels = "%Y"
  ) +
  theme(
    axis.text.x = element_text(angle = 90)
  ) +
  labs(
    x = "",
    y = "Anzahl"
  ) +
  scale_color_discrete(name = "Variable", labels = c("vertices" = "Knoten", "edges" = "Kanten")) +
  facet_wrap(~topic)
```

(ref:monocasa-subgraph-one-topic) Verteilung der Knoten und Kanten im thematischen Teilgraphen von Topic 239.
```{r monocasa-subgraph-one-topic, fig.cap="(ref:monocasa-subgraph-one-topic)"}
graph_single_topic_subgraph %>% 
  filter(topic == 239) %>% 
  mutate(
    vs = vvcount(topic_graph) - 1,
    es = vecount(topic_graph)
  ) %>% 
  ggplot(mapping = aes(x = date, y = value, colour = variable)) +
  geom_line(mapping = aes(y = vs, colour = "vertices")) +
  geom_line(mapping = aes(y = es, colour = "edges")) +
  scale_x_date(
    date_breaks = "1 year",
    date_minor_breaks = "3 month",
    date_labels = "%Y"
  ) +
  theme(
    axis.text.x = element_text(angle = 90)
  ) +
  labs(
    x = "",
    y = "Anzahl"
  ) +
  scale_color_discrete(name = "Variable", labels = c("vertices" = "Knoten", "edges" = "Kanten")) + 
  geom_vline(mapping = aes(xintercept = as.Date("2013-10-01")), linetype = "dotted") +
  facet_wrap(~topic)
```

Die Verteilung der Kanten in Abbildung \@ref(fig:monocasa-subgraph-one-topic) weist in den Monaten vor dem Verlassen im Oktober 2013 vergleichsweise viele Kanten zu wenigen Knoten auf.
Hier könnte ein Indiz für den "Bruch"mit diesem Topic liegen, zumal sich diese Beobachtung im Juni 2014 wiederholt.
So ist es denkbar, dass der Nutzer einen regen Austausch mit wenigen Einzelpersonen erlebt hat, der ihn dazu veranlasst hat, dieses Topic in der Folge zu meiden.
Ebenso denkbar ist es aber auch, dass externe Gründe aus der physischen Welt dafür verantwortlich sind, etwa ein Urlaub oder ein Umzug.
Klar ist, dass an dieser Stelle keine definitive Antwort gegeben werden kann, und dass weitere Methoden herangezogen werden müssen, um diese Frage zu klären.