---
title: LDA-Ergebnisse
output: 
  html_notebook: 
    fig_caption: yes
  html_document: 
    fig_caption: yes
---

```{r, include=FALSE}
library(tidyverse)
library(glue)
library(data.table)
library(stringr)
library(purrr)

knitr::opts_chunk$set(echo = FALSE, warning = FALSE, message = FALSE)
```

```{r}
subreddits <- readLines("data/lda/the_subreddits.dat")
# first line contains total count of subreddits
subreddits <- subreddits[-1]

topics <- readLines("data/lda/model-final.theta") %>% 
  str_split(" ") %>% 
  map_int(which.max)

subreddit_topic_mapping <- tibble(sub = subreddits, topic = factor(topics))

df <- subreddit_topic_mapping %>% 
  count(topic) %>% 
  mutate(rel = n/sum(n))

```

Zu `r length(subreddits)` Subreddits wurden die 50 Top-Posts abgerufen und dienten der LDA als Eingabe.


```{r}
df %>% 
  ggplot() +
  geom_boxplot(mapping = aes(x = "Zuweisungen", y = n), width = .3) +
  labs(y = "", x = "") +
  scale_y_log10()
```
Die Ordinate des Boxplots ist logarithmisch skaliert, da wegen der Breite der Verteilung die kleinen Werte 
schwer zu erkennen sind.

Es wurde jedem gefundenen Topic mindestens ein Subreddit zugeordnet. 25% der gefundenen Topcis
enthalten weniger als sechs und mehr als 97.5 Subreddits, 50% der Topics enthalten 9 oder weniger Subreddits.
Topic 235 ist mit 45577 (22%) zugeordneten Subreddits das größte.

```{r}

large_topics <- which(df$rel >= .05)

df %>%
  mutate(highlight = rel >= .05) %>%
  ggplot() +
  geom_bar(
    mapping = aes(x = topic, y = rel, fill = highlight),
    stat = "identity",
    colour = "black",
    fill = "grey",
    size = .2
  ) +
  scale_x_discrete(breaks = large_topics) +
  theme(legend.position = "none")
```

Das Histogramm zeigt den Anteil aller Subreddits, die jeweils einem Topic zugeordnet wurden. Beispielsweise
sind knapp 22% aller betrachteten Subreddits Topic Nummer 235 zugeordnet.

Hervorgehoben sind die sechs größten Topics, deren Anteil jeweils mindestens 5% ausmacht.
Die Hälfte aller Topics enthält 9 oder weniger Subreddits, was in etwa `r round(median(df$n)/length(subreddits)*100, 3)`% entspricht. Aufgrund der linearen Skalierung der y-Achse sind diese kleinen Werte nicht erkennbar.
