\cleardoublepage
# Datenanalyse
Dieses Kapitel liefert einen Überblick über die Methodik sowie die Ergebnisse der Datenanalyse.
Zunächst wird der verwendete Datensatz präsentiert und Kritik daran erörtert.
Weiterhin wird dargelegt, wie Topic-Modelle erzeugt werden und welche Methoden der sozialen Netzwerkanalyse Anwendung finden, sowie welche Software-Komponenten zum Einsatz kommen.
Im zweiten Teil des Kapitels werden dann die Ergebnisse vorgestellt, ohne dabei jedoch einer Interpretation zu weit vorzugreifen.

## Methodik

### Datensatz

Die Grundlage der Analyse bildet ein frei zugänglicher Datensatz mit Reddit-Kommentaren.
Jason Baumgartner, der unter dem Pseudonym *stuck_in_the_matrix*^[https://www.reddit.com/user/stuck_in_the_matrix] selbst auf Reddit aktiv ist, stellt monatliche Zusammenfassungen aller erstellten Kommentare zum Download bereit [@Baumgartner].
Diese reichen zum gegenwärtigen Zeitpunkt von Oktober 2018 zurück bis Dezember 2005.

### Struktur
Die monatlichen Datensätze liegen in Form von Textdateien vor, in denen jede Zeile einen Kommentar sowie Metadaten enthält.
Das maschinenlesbare JSON-Format, in dem die Daten abgelegt sind, ermöglicht dabei eine effiziente computergestützte Auswertung.
Einen Auszug der für diese Arbeit relevanten Schlüssel-Wert-Paare der Datensätze zeigt Tabelle \@ref(tab:importantkeys).

```{r importantkeys}
knitr::kable(
  tribble(
    ~Schlüssel, ~Wert,
    "foo", "bar"
  ),
  booktabs = TRUE,
  caption = "wichtige Schlüssel-Wert-Paare des Datensatzes"
)
```

### Kohärenz der Daten {-}
Im März 2018 haben Gaffney und Matias [@Gaffney2018] eine umfassende Analyse des Baumgartner-Korpus vorgelegt.
Sie kommen zu dem Schluss, dass die Erfassung sowohl der Beiträge (*submissions*) als auch der Kommentare (*comments*) Lücken aufweist, also Elemente gänzlich nicht vorhanden sind.

Da jedes Datum auf Reddit, Beiträge wie Kommentare, eine eindeutige numerische ID besitzt, nimmt Baumgartners System Blöcke von jeweils 100 solcher Identifikatoren und stellt zu jedem davon eine Anfrage an die Reddit-API [@Baumgartner2018a].
Da Reddit auch auf Anfragen nach gelöschten Elementen mit einem sinnvollen Objekt antwortet, insbesondere aber nicht mit einer Fehlermeldung, sollte dieser Bereich von 100 sequentiellen IDs vollständig im Datensatz abgebildet sein, inklusive als gelöscht markierte Elemente.
Gaffney und Matias machen jedoch für den Zeitraum Dezember 2005 bis Februar 2016 943.755 fehlende Kommentar- und 1.539.583 fehlende Beitrags-IDs aus. 

(ref:gf4cap) Verschiedene Maße zur Bestimmung fehlender Kommentare [@Gaffney2018]
```{r gf4, out.width='80%', fig.cap='(ref:gf4cap)'}
knitr::include_graphics("./images/gaffneymatias_fig4.eps")
```

Die mittelblauen Punkte (bis Juni 2007 die "mittlere" der drei Linien) in Abbildung \@ref(fig:gf4) zeigen den prozentualen Anteil fehlender Einträge an der Gesamtzahl aller Kommentare für einen Monat.
Ab August 2007 fällt diese Linie stark ab und stabilisiert sich ab November 2007 im niedrigen einstelligen Bereich, was darauf hindeutet, dass ab diesem Zeitpunkt die Erhebung der Kommentare nahezu vollständig verläuft und kaum noch Lücken aufweist.
Obgleich die fehlenden Kommentardaten in der Folge der Veröffentlichung von Gaffney und Matias nachgepflegt werden [@Baumgartner2018] wird sich die vorliegende Analyse auf den Zeitraum beginnend mit November 2007 bis April 2018 beschränken.

## Ergebnisse

### Das Alter von Usern

In den vorangehenden Kapiteln wurde erläutert, welche Daten gesammelt wurden
und wie eine erste Vorauswahl getroffen wurde. Die detaillierte Analyse soll
Gegenstand dieses Kapitels sein.

#### Virtuelles Alter {#virtage}

Nach der Vorauswahl der Daten ergibt sich ein Analysezeitraum von 124 Monaten.
Da nicht alle Nutzer über diesen gesamten Zeitraum hinweg aktiv gewesen sein
werden, ist eine weitere Auswahl nöitg. Zudem ist es denkbar, dass ein Teil der
Nutzer nach nur wenigen Monaten die Plattform wieder verlassen hat.

Zur Bestimmung des virtuellen "Alters" der Nutzer, also wie lange
sie sich aktiv an Reddit-Communities beteiligen, wurde für jeden Monat erfasst,
in welchen Subreddits sie aktiv sind und wieviele Kommentare sie dort
verfassen. Diese monatlichen Daten wurden dann über den gesamten Zeitraum
aggregiert, sodass am Ende für jeden Nutzer ersichtlich war, in wie vielen
monatlichen Zusammenfassungen er auftaucht, sprich: wie viele Monate er sich
aktiv beteiligt hat.

**PLACEHOLDER USER AGES****PLACEHOLDER USER AGES**

Wie in Abbildung~\ref{fig:virt_alter} ersichtlich liegen 75\% der Daten
unterhalb des Mittelwerts, viele User sind also weniger als 6 Monate auf Reddit
aktiv. Um sinnvolle Aussagen über die zeitliche Entwicklung treffen zu können,
werden nur Nutzer betrachtet, die mindestens 6 Monate aktiv waren. Damit
verbleiben 7~047~535 Nutzer im Datensatz, was etwa 25\% der Gesamtzahl
entspricht. Abbildung~\ref{fig:virt_alter_geschnitten} zeigt die Verteilung für
diesen neuen Datensatz.


Für diese Nutzer werden die Subreddits erfasst, in denen sie aktiv sind. Über
die Reddit-API werden zu jedem dieser Subreddits 50 Beiträge aus der
\textit{Top}-Kategorie abgerufen, welche die höchstbewerteten Posts dieser
Community auflistet, unabhängig vom Erstellungsdatum des Beitrags. Diese
Top-Beiträge dienen im weiteren Verlauf dazu, ein Subreddit inhaltlich zu
charakterisieren; ihre Titel werden einer Topic-Analyse unterzogen.

**PLACEHOLDER USER AGES**

\begin{table}[h]
    \centering
    \begin{tabular}{lccccc}
        \toprule
        & N & Mittel & Median & Min & Max \\
        \midrule
        voller Datensatz & 28~029~500 & 6,665$\pm$12,407 & 2 & 1 & 124 \\
        mindestens 6 Monate aktiv & 7~047~535 & 21,593$\pm$17,634 & 15 & 6 & 124 \\
        \bottomrule
    \end{tabular}
    \caption{Altersverteilungen}%
    \label{tab:altersverteilungen}
\end{table}
Beim Abrufen der insgesamt 419~616 Subreddits antwortete die Reddit-API in XY
Fällen mit \glqq{}404 Not Found\grqq{}, und in XY Fällen mit \glqq{}403
Forbidden\grqq{}. Die genaue Ursache dieser Fehler kann nicht bestimmt werden,
aber 404 lässt vermuten, dass das Subreddit gelöscht wurde, und 403 deutet auf
eine zugangsbeschränkte Community hin, die nicht frei einsehbar ist.


Wegen eines Programmierfehlers wurden zu 499 Usern nicht die Subreddits
abgerufen, in die sie gepostet hatten. Eine nachträgliche Analyse ergab, dass
diese Nutzer im Mittel einen Monat aktiv waren und 1,17 Kommentare verfassten.
Aufgrund dieser geringen Aktivität wurde keine Nacherfassung der Subreddits
durchgeführt.
<!-- select avg(months_active), avg(total_count) from posts where username in (select username from tmp_missing); -->


### Verteilung von Topics

### Fallstudie