\cleardoublepage

# (PART\*) Anhang {-}
# (APPENDIX) Anhang {-}

# Tabellen
```{r activity-summary-full}

kableExtra::kable_styling(
  knitr::kable(
    summary_age,
    digits = 2,
    align = c("l", "c", "c", "c", "c", "c", "c", "c"),
    booktabs = TRUE,
    format.args = list(big.mark = ".", decimal.mark = ","),
    caption = "(ref:summary-age-lab)"
  ),
  latex_options = "hold_position"
)
```

```{r activity-summary-cut}
kableExtra::kable_styling(
  knitr::kable(
    left_join(top_age, total_posts, by = c("author" = "username")) %>%
    filter(total_count / active >= thresh_posts) %>%
      makeSummary(top_active_users$active),
  digits = 2,
  align = c("l", "c", "c", "c", "c", "c", "c", "c"),
  booktabs = TRUE,
  format.args = list(big.mark = ".", decimal.mark = ","),
  caption = "(ref:summary-age-lab)"
  ),
  latex_options = "hold_position"
  )
```

```{r lda-params}
kableExtra::kable_styling(
knitr::kable(
  tribble(~ Parameter, ~ Wert,
          #-----------------#
          "$\\alpha$", round(0.195312, 3),
          "$\\beta$", 0.100000,
          "k", "256",
          "niter", "2000"),
  escape = FALSE,
  align = c("c"),
  booktabs = TRUE,
  format.args = list(big.mark = ".", decimal.mark = ","),
  caption = "Startparameter des LDA-Algorithmus"
),
  latex_options = "hold_position"
  )
```

(ref:topic-assignments-summary-lab) Kennzahlen der Topic-Verteilung
```{r topic-assignments-summary}
kableExtra::kable_styling(
knitr::kable(
  sub_topic_summary,
  digits = 2,
  align = c("l", "c", "c", "c", "c", "c", "c", "c"),
  booktabs = TRUE,
  format.args = list(big.mark = ".", decimal.mark = ","),
  caption = "(ref:topic-assignments-summary-lab)"
),
  latex_options = "hold_position"
  )
```

\clearpage

# Wort-Topic-Verteilungen

(ref:app-top-words-lab) Charakteristische Wörter der größten Topics. Aufgeführt sind jeweils die Topic-ID, die Anzahl an zugeordneten Subreddits ($n$, mit der Einschränkung $n \ge 500$) sowie die 25 häufigsten Wörter in dem jeweiligen Topic. Englische Stoppwörter wurden in der Nachbereitung entfernt.
```{r app-top-words-tab, cache=FALSE}

options(knitr.table.midrule = "\\midrule\\endhead")
top_words <- read.csv("../data/lda/largest_topics_top_words.csv")

knitr::kable(
  top_words,
  longtable = TRUE,
  booktabs = TRUE,
  format.args = list(big.mark = ".", decimal.mark = ","),
  align = c("c", "r", " >{\\raggedright\\arraybackslash}p{0.8\\textwidth}" ),
  caption = "(ref:app-top-words-lab)"
)
```


\cleardoublepage